sl-SI: Zdravje in lepota > Čiščenje in nega nakita > Držala za nakit > Škatle za nakit: Glasbene škatle za nakit; Škatle za prstane; Potovalni etuiji za nakit; Škatle za ure
es: Salud y belleza > Limpieza y cuidado de joyas > Soportes para joyería > Cajas de joyería: Joyeros musicales; Cajas de anillos; Estuches de joyería de viaje; Cajas de relojes
th: สุขภาพและความงาม > การดูแลและทำความสะอาดเครื่องเพชรพลอย > ที่ใส่เครื่องประดับ > กล่องใส่เครื่องประดับ: กล่องเพลงใส่เครื่องประดับ; กล่องใส่แหวน; กระเป๋าใส่เครื่องประดับสำหรับเดินทาง; กล่องใส่นาฬิกา
ru: Красота и здоровье > Уход за ювелирными изделиями > Хранение ювелирных изделий > Шкатулки для ювелирных изделий: Музыкальные шкатулки для украшений; Коробочки для колец; Дорожные футляры для украшений; Коробки для часов
ro-RO: Sănătate și frumusețe > Curățarea și îngrijirea bijuteriilor > Suporturi pentru bijuterii > Cutii pentru bijuterii: Cutii muzicale pentru bijuterii; Cutii pentru inele; Cutii de călătorie pentru bijuterii; Cutii pentru ceasuri
hu: Egészség és szépség > Ékszertisztítás és -ápolás > Ékszertartók > Ékszerdobozok: Zenélő ékszerdobozok; Gyűrűdobozok; Utazó ékszertartók; Óradobozok
pt-BR: Saúde e beleza > Limpeza e cuidado de jóias > Porta-jóias > Caixa de joias: Caixas de joias musicais; Caixas para anéis; Estojos de viagem para joias; Caixas para relógios
pl: Zdrowie i uroda > Czyszczenie i pielęgnacja biżuterii > Przechowywanie biżuterii > Pudełka na biżuterię: Muzyczne szkatułki na biżuterię; Pudełka na pierścionki; Podróżne etui na biżuterię; Pudełka na zegarki
tr: Sağlık ve Güzellik > Mücevher Temizlik ve Bakımı > Mücevher Düzenleyiciler > Mücevher Kutuları: Müzikli Mücevher Kutuları; Yüzük Kutuları; Seyahat Mücevher Kutuları; Saat Kutuları
nl: Gezondheid en persoonlijke verzorging > Reiniging en onderhoud van sieraden > Sieradenhouders > Sieradendozen: Muzikale sieradendoosjes; Ring doosjes; Reis sieraden hoezen; Horloge doosjes
ko: 건강/미용 > 주얼리 세척/관리 > 주얼리 보관 용품 > 주얼리 상자: 뮤지컬 주얼리 박스; 반지 박스; 여행용 주얼리 케이스; 시계 박스
ja: 美容・健康 > ジュエリーお手入れ用品 > ジュエリーボックス・ジュエリースタンド > ジュエリーボックス: オルゴール付きジュエリーボックス; リングボックス; 携帯用ジュエリーケース; ウォッチボックス
vi: Sức khỏe và sắc đẹp > Vệ sinh và bảo quản trang sức > Giá treo và hộp đựng trang sức > Hộp đựng trang sức: Hộp đựng trang sức có nhạc; Hộp đựng nhẫn; Hộp đựng trang sức du lịch; Hộp đựng đồng hồ
zh-CN: 保健/美容/卫生/护理 > 珠宝首饰清洗与护理 > 首饰收纳/展具 > 珠宝盒: 音乐首饰盒; 戒指盒; 旅行首饰盒; 手表盒
fr: Santé et beauté > Entretien et nettoyage des bijoux > Présentoirs à bijoux > Boîtes à bijoux: Boîtes à bijoux musicales; Écrins à bagues; Trousses à bijoux de voyage; Boîtes à montres
nb: Skjønnhet og helse > Rengjøring og pleie av smykker > Smykkeholdere > Smykkeesker: Musikalske smykkeskrin; Ringbokser; Reisesmykkeetuier; Klokkebokser
de: Gesundheit & Schönheit > Schmuckreinigung & -pflege > Schmuckständer & -kästen > Schmuckschatullen: Musikalische Schmuckkästchen; Ringschachteln; Reiseschmuckkoffer; Uhrenboxen
en: Health & Beauty > Jewelry Cleaning & Care > Jewelry Holders > Jewelry Boxes: Musical Jewelry Boxes; Ring Boxes; Travel Jewelry Cases; Watch Boxes
bg-BG: Здраве и красота > Почистване и грижа за бижута > Поставки за бижута > Кутии за бижута: Музикални кутии за бижута; Кутии за пръстени; Пътни калъфи за бижута; Кутии за часовници
sk-SK: Zdravie a krása > Čistenie a starostlivosť o šperky > Držiaky na šperky > Šperkovnice: Hudobné šperkovnice; Krabičky na prstene; Cestovné puzdrá na šperky; Boxy na hodinky
hr-HR: Zdravlje i ljepota > Čišćenje i njega nakita > Držači za nakit > Kutije za nakit: Glazbene kutije za nakit; Kutije za prstenje; Putne kutije za nakit; Kutije za satove
it: Salute e bellezza > Pulizia e cura dei gioielli > Portagioie > Scatole per gioielli: Scatole musicali per gioielli; Scatole per anelli; Astucci da viaggio per gioielli; Scatole per orologi
el: Υγεία & ομορφιά > Καθαρισμός & περιποίηση κοσμημάτων > Κάτοχοι κοσμημάτων > Κουτιά κοσμημάτων: Μουσικά κουτιά κοσμημάτων; Κουτιά δαχτυλιδιών; Θήκες ταξιδιού κοσμημάτων; Κουτιά ρολογιών
cs: Zdraví a krása > Čištění a péče o šperky > Skříňky a stojany na šperky > Šperkovnice: Hudební šperkovnice; Krabičky na prsteny; Cestovní šperkovnice; Krabičky na hodinky
pt-PT: Saúde e beleza > Limpeza e cuidado de joalharia > Suportes de joalharia > Guarda-joias: Caixas de joias musicais; Caixas para anéis; Estojos de viagem para joias; Caixas para relógios
zh-TW: 保健與美容 > 首飾清潔保養 > 飾品架 > 珠寶盒: 音樂珠寶盒; 戒指盒; 珠寶旅行盒; 手錶盒
da: Sundhed og skønhed > Smykkerens og pleje > Smykkeholdere > Smykkeæsker: Smykkeskrin med musik; Ringeæsker; Rejse-smykkeetuier; Urkasser
sv: Skönhet och hälsa > Smyckesvård och smyckesrengöring > Smyckesställ > Smyckeskrin: Musikaliskt smyckeskrin; Ringaskar; Resesmyckesfodral; Klocklådor
lt-LT: Sveikata ir grožis > Juvelyrinių dirbinių valymas ir priežiūra > Juvelyrinių dirbinių laikikliai > Juvelyrinių dirbinių dėžutės: Muzikinės papuošalų dėžutės; Žiedų dėžutės; Kelioniniai papuošalų dėklai; Laikrodžių dėžutės
fi: Terveys ja kauneus > Korujen puhdistus ja huolto > Korutelineet > Korurasiat: Soiva korulaatikko; Sormuksenpäällinen; Matkakorukotelo; Kellolaatikko